臺灣臺中地方法院刑事判決
110年度訴緝字第196號
公  訴  人  臺灣臺中地方檢察署檢察官
被      告  龔資儀



上列被告因詐欺案件，經檢察官提起公訴（108年度偵緝字第134
1號），本院判決如下：
    主    文
龔資儀犯如附表各編號主文欄所示之罪，各處如附表各編號主文
欄所示之刑及沒收。應執行有期徒刑壹年拾月。
    犯罪事實
一、龔資儀明知己並無販售商品及履約之真意，竟意圖為自己不
    法所有，而基於以網際網路為傳播工具，對公眾散布而為詐
    欺取財之犯意，於附表所示期日，利用電子通訊設備連結網
    際網路，以暱稱「方璟」之帳號登入臉書社群網站，在臉書
    「刀劍亂舞交易區」社團上，張貼販售如附表詐騙方式欄所
    示商品之訊息，誘使不特定人購買，附表各編號所示之人瀏
    覽上開販賣商品之訊息後，因而陷於錯誤，決意購買，而分
    別於附表所示匯款時間，匯款如附表所示之新臺幣(下同)金
    額至龔資儀所指定，其於民國107年3、4月間某日，向不知
    情之友人張祺熏所借用之大里郵局帳號00000000000000號帳
    戶內，龔資儀再指示張祺熏將上開詐騙之款項匯至龔資儀所
    有之林口中正路郵局帳號00000000000000號帳戶內。嗣因附
    表各編號所示之人未收到貨品，始知受騙。
 二、案經高佳琪、葉心伃、呂珮瑜、張宇卉、楊玟、石身儀、
     盧映蓉、莊惠雯、徐佩珊、賴沛芬訴由臺中市政府警察局
     霧峰分局報告臺中地檢署檢察官偵查起訴。　
    理    由
壹、證據能力部分：
一、按刑事訴訟法第159條之5規定被告以外之人於審判外之陳述
    ，雖不符前4條之規定，而經當事人於審判程序同意作為證
    據，法院審酌該言詞陳述或書面陳述作成時之情況，認為適
    當者，亦得為證據。當事人、代理人或辯護人於法院調查證
    據時，知有第159條第1項不得為證據之情形，而未於言詞辯
    論終結前聲明異議者，視為有前項之同意，其立法意旨在於
    傳聞證據未經當事人之反對詰問予以核實，原則上先予排除
    ，惟若當事人已放棄詰問或未聲明異議，基於證據資料愈豐
    富，愈有助於真實發現之理念，且強化言詞辯論原則，法院
    自可承認該傳聞證據例外擁有證據能力。查本判決下述引用
    被告龔資儀以外之人於審判外之書面陳述皆屬傳聞證據，被
    告於準備程序中同意做為證據(見訴緝卷第159頁)，且檢察
    官、被告迄至言詞辯論終結前皆未聲明異議(見訴緝卷第426
    頁)，本院審酌上開證據資料製作時之情況尚無違法不當等
    瑕疵，且與本案具有關連性，認為以之作為證據應屬適當，
    揆諸前開規定，爰逕依刑事訴訟法第159條之5規定，認前揭
    證據資料均具有證據能力。
二、又傳聞法則乃對於被告以外之人於審判外之言詞或書面陳述
    而為之規範，本案判決以下所引用之非供述證據，無刑事訴
    訟法第159條第1項規定傳聞法則之適用，經本院於審理時依
    法踐行調查證據程序，檢察官、被告均不爭執各該證據之證
    據能力，且與本案待證事實具有自然之關聯性，亦查無依法
    應排除其證據能力之情形，依法自得作為證據。
貳、實體部分：
一、訊據被告龔資儀固坦承有借用其國中同學張祺熏郵局帳戶收
    款，並指示張祺熏將收到之款項轉匯給被告等情，惟矢口否
    認有何以網際網路對公眾散布而犯詐欺取財犯行，辯稱：我
    否認犯罪，方璟不是我的臉書帳號，她跟我是在其他的LINE
    社群裡面認識的，大約在106年中認識的，LINE是遊戲同好
    的交流群組，我有見過他本人三次以上，但是我不知道她本
    名，我以前有做過其他代購，我看到線香販售的消息，我想
    要買，可是我沒有辦法刷日本的信用卡，她就說她可以刷，
    不然就她來開團，她才問我線香販售的開團跟代購團的事情
    ，她當時想要賣線香，所以問我如何開團，我把基本流程跟
    我用過的開團發文的模式跟她說，她後來就開了代購團，代
    購團我有在刀劍亂舞交易區看到，她賣線香跟化妝品相關的
    東西，收款前她跟我說她要刷別人的信用卡付款，她說她自
    己的帳戶被家人管著，問我能不能幫她收款，我就答應她，
    因為我見過她幾次，也是興趣同好，她的代購團裡面購買的
    人有人跟我不愉快，我才借我國中同學張祺熏的帳號，請她
    收到錢再匯給我，我就跟方璟約面交見面等語。經查：
(一)如附表各編號所示之人確實有在附表所示的時間匯款向臉書
    暱稱方璟之人購買商品，附表所示之人將款項匯入被告借得
    之張祺熏郵局帳戶，張祺熏再匯給被告，故被告確實有收取
    附表各編號所示匯款等情，業據被告於偵訊、準備程序及審
    理中供述明確（見偵緝卷第15至17頁、訴緝卷第58至61、15
    4、431至433頁），核與證人張祺熏於警詢、偵訊及本院審
    理中證述(見警卷第7至10頁、偵卷第21至22頁、訴緝卷第22
    4至229頁)；證人即告訴人高佳琪、葉心伃、呂珮瑜、張宇
    卉、楊玟、石身儀、盧映蓉、莊惠雯、徐佩珊及賴沛芬等人
    於警詢中證述情節（見警卷第43至44、85、111至112、147
    至148、179至181、219至221、245至247、279至283、319至
    310、339至342頁）大致相符，並有大里郵局帳號000000000
    00000號帳戶開戶資料、客戶歷史交易清單、告訴人高佳琪
    之新北市政府警察局淡水分局竹圍派出所受理各類案件紀錄
    表、受理刑事案件報案三聯單、受理詐騙帳戶通報警示簡便
    格式表、內政部警政署反詐騙案件紀錄表、金融機構聯防機
    制通報單、告訴人高佳琪提出之郵局無摺存款收執聯、淡水
    第一信用合作社交易明細表2紙、Messenger對話紀錄擷圖、
    臉書「刀劍亂舞交易區」社團貼文、告訴人葉心伃之臺南市
    政府警察局第五分局和緯派出所受理各類案件紀錄表、內政
    部警政署反詐騙案件紀錄表、受理詐騙帳戶通報警示簡便格
    式表、金融機構聯防機制通報單、告訴人葉心伃提出之Mess
    enger對話紀錄擷圖、e動郵局交易明細擷圖、告訴人呂珮瑜
    之嘉義縣警察局民雄分局民雄派出所受理刑事案件報案三聯
    單、內政部警政署反詐騙案件紀錄表、受理各類案件紀錄表
    、受理詐騙帳戶通報警示簡便格式表、金融機構聯防機制通
    報單、告訴人呂珮瑜提出之Messenger對話紀錄擷圖、郵局
    無摺存款收執聯、告訴人張宇卉提出之郵局無摺存款收執聯
    、Messenger對話紀錄擷圖、臉書「刀劍亂舞交易區」社團
    貼文、告訴人張宇卉之內政部警政署反詐騙案件紀錄表、桃
    園市政府警察局桃園分局中路派出所受理詐騙帳戶通報警示
    簡便格式表、金融機構聯防機制通報單、受理各類案件紀錄
    表、受理刑事案件報案三聯單、告訴人楊玟之內政部警政署
    反詐騙案件紀錄表、臺中市政府警察局第四分局黎明派出所
    受理刑事案件報案三聯單、受理各類案件紀錄表、受理詐騙
    帳戶通報警示簡便格式表、金融機構聯防機制通報單、告訴
    人楊玟提出之玉山銀行個人網路銀行轉帳明細、臉書帳號「
    方璟」基本資料、Messenger對話紀錄擷圖、告訴人石身儀
    之桃園市政府警察局平鎮分局宋屋派出所受理各類案件紀錄
    表、受理刑事案件報案三聯單、內政部警政署反詐騙案件紀
    錄表、受理詐騙帳戶通報警示簡便格式表、金融機構聯防機
    制通報單、告訴人石身儀提出之郵局無摺存款收執聯、Mess
    enger對話紀錄擷圖、臉書「刀劍亂舞交易區」社團推文、
    告訴人盧映蓉之屏東縣政府警察局屏東分局建國派出所受理
    各類案件紀錄表、受理刑事案件報案三聯單、內政部警政署
    反詐騙案件紀錄表、受理詐騙帳戶通報警示簡便格式表、金
    融機構聯防機制通報單、告訴人盧映蓉提出之郵政自動櫃員
    機交易明細表、告訴人莊惠雯提出之郵局無摺存款收執聯、
    Messenger對話紀錄擷圖、告訴人莊惠雯之內政部警政署反
    詐騙案件紀錄表、高雄市政府警察局岡山分局橋頭分駐所受
    理詐騙帳戶通報警示簡便格式表、金融機構聯防機制通報單
    、受理刑事案件報案三聯單、被害人徐佩珊之臺南市政府警
    察局第二分局長竹派出所受理刑事案件報案三聯單、受理各
    類案件紀錄表、受理詐騙帳戶通報警示簡便格式表、金融機
    構聯防機制通報單、內政部警政署反詐騙案件紀錄表、告訴
    人徐佩珊提出之郵政自動櫃員機交易明細表、告訴人賴沛芬
    提出之其申設太平郵局存摺影本、Messenger對話紀錄擷圖
    、臉書「刀劍亂舞交易區」社團貼文、帳號「方璟」、「Yu
    HanFang」基本資料、告訴人賴沛芬之內政部警政署反詐騙
    案件紀錄表、臺中市政府警察局太平分局太平派出所受理詐
    騙帳戶通報警示簡便格式表、金融機構聯防機制通報單、受
    理刑事案件報案三聯單、受理各類案件紀錄表、中華郵政股
    份有限公司108年6月3日儲字第1080125155號函及檢附龔資
    儀申設林口中正路郵局帳號00000000000000號帳戶基本資料
    、客戶歷史交易清單在卷可稽（見警卷第31至35、49至56、
    59、63至75、89至95、97至99、109、115至119、137至139
    、121至135、151至159、161至169、183至195、197至207、
    217、223、227至233、225、235至238、249至至259、265、
    287至297、299至307、315至317、323至329、331、343至35
    7、363至373頁、核交卷第7至15頁），上開事實應堪認定。
(二)被告雖以前詞置辯，然查：
 1、就被告向證人張祺熏借用郵局帳戶之原因，被告先於偵訊中
    供稱：我請她幫我收交易款項，我請張祺熏幫我訂貨，我 
    再出貨，我的貨款就直接從張祺熏的郵局帳戶内扣，我只是
    請她幫我處理訂單，我跟「方璟」訂貨，不知為何「方璟」
    會叫人匯款到張祺熏的郵局帳戶，這部分我還要再想一下等
    語(見偵緝卷第15至17頁)，復於110年12月23日本院訊問及1
    11年3月21日準備程序時供稱：「方璟」想要買線香，所以
    她開了一個代購團，因為我也想買線香，但是我沒辦法直接
    買，他有日本的信用卡可以買，這些東西都是日本的代購商
    品，她跟我說她台灣的帳戶有問題所以她問我能不能幫她收
    款，再拿給她，因為我跟她見過不只一次面，附表裡面有一
    個人跟我有不太愉快的購買經驗，我怕影響到她代購的事情
    ，所以才跟張棋熏借戶頭等語(見訴緝卷第58至59、154頁)
    ，前後所述原因明顯不一致；又被告就臉書帳號究竟為何人
    所使用乙節，先於偵訊時供稱：我不知道「方璟」的帳號是
    誰，我的帳號是「亮晶晶」，但現在沒在用等語(見偵緝卷
    第16頁)，復於本院訊問時供稱：我跟這個綽號「方璟 」的
    人是在同好群認識的，她想要買線香，所以她開了一 個代
    購團，至於口紅、胭脂我不確定，但是帳號是我的，因為我
    之前有做過代購等語(見訴緝卷第59頁)，另被告於110年12
    月23日本院訊問時先稱：「方璟」有日本的信用卡可以買等
    語(見訴緝卷第59頁)，復於準備程序中稱：她要刷別人的信
    用卡付款，她說她自己的帳戶被家人管著等語(見訴緝卷第1
    54頁)，亦有前後供述明顯不一致之情形。是其上開辯解之
    事實，即屬有疑。
 2、證人張祺熏於本院審理中證稱：「方璟」臉書大頭貼，是被
    告曾經私訊我，請我繪製的，時間大概是事件發生前的幾個
    月，她請我幫他畫一張圖，我用電腦軟體作畫，然後把檔案
    傳給被告，被告跟我借帳戶的時候，只有說她在賣一些東西
    ，因為一些個人的原因，所以她的帳戶無法使用，問我可否
    借我的帳戶收款再轉給她，她說她在做網拍，是借的時候這
    樣講等語(見訴緝卷第226至228頁)，可見暱稱「方璟」確實
    為被告所使用之帳號，又現今社會詐騙案件頻傳，近來利用
    人頭帳戶行詐騙情狀屢見不鮮，詐騙成員佯稱以低價販售高
    級物品、友人借款、購物付款方式設定錯誤、中獎、退稅、
    家人遭擄、信用卡款對帳、提款卡密碼外洩等事由，使被害
    人誤信為真而依指示至自動櫃員機操作轉出款項或臨櫃匯款
    至人頭帳戶後，詐騙成員再提領完畢之詐騙手法，層出不窮
    ，且經政府多方宣導，並經媒體反覆傳播，而諸如網路、電
    話詐騙，多數均係利用第三人帳戶，作為詐欺取財所得財物
    匯入、取款之犯罪工具，以逃避檢警查緝；況一般人至郵局
    或銀行開設帳戶，既無特殊限制且屬極為容易之事，如非供
    犯罪使用，衡情當無出價使用他人帳戶之必要。依一般人通
    常知識、智能及經驗，均已詳知向陌生人購買、承租或其他
    方法取得金融機構帳戶者，多係欲藉該帳戶取得不法犯罪所
    得，並逃避追查，故避免自己申設金融機構帳戶遭他人利用
    為詐財工具，應係一般生活所易於體察之常識。是一般人若
    非利益誘惑或十分熟識之親友需要，斷無可能將自己之金融
    帳戶或電子支付帳戶交予毫不認識或交情淺薄之對象，被告
    於偵訊、準備程序中時自陳：她是我的網友，在line上群組
    認識的，當時我有請她幫我訂東西，但我現在找不到她，約
    106年年初過完年的時候認識的等語明確(見偵緝卷第16頁、
    訴緝卷第59頁)，依被告所述可見被告與暱稱「方璟」之人
    並無深厚之交情，竟允諾提供帳戶供對方使用，甚至明知自
    己帳戶不方便出借，竟向友人張祺熏借用郵局帳戶供暱稱「
    方璟」之人使用，顯與常情有違，況被告就與「方璟」如何
    認識乙節，先於本院訊問時供稱係在舞台劇同好的聊天群組
    認識的等語(見訴緝卷第59頁)，然於準備程序時又供稱係在
    遊戲同好的交流群組中認識(見訴緝卷第154頁)，足見暱稱
    「方璟」之人，顯為被告逃避罪責所杜撰之人。被告復未能
    提出其與暱稱「方璟」之人對話紀錄或其他證據，證明確有
    暱稱「方璟」之人，更足徵被告所辯均係臨訟卸責之詞，不
    足採信。
(三)綜合上開證據及說明，足徵本案犯罪行為人確為被告，應認
    被告確有為本案以網際網路對公眾散布而犯詐欺取財犯行。
    本案事證明確，被告上開犯行洵堪認定，應依法論科。　　
二、論罪科刑:
(一)按刑法第339條之4加重詐欺罪，關於第1項第3款「以廣播電
    視、電子通訊、網際網路或其他媒體等傳播工具，對公眾散
    布而犯之。」之加重事由，其立法理由已敘明：「考量現今
    以電信、網路等傳播方式，同時或長期對社會不特定多數之
    公眾發送訊息施以詐術，往往造成廣大民眾受騙，此一不特
    定、多數性詐欺行為類型，其侵害社會程度及影響層面均較
    普通詐欺行為嚴重，有加重處罰之必要，爰定為第3款之加
    重處罰事由。」是刑法第339條之4第1項第3款之加重詐欺罪
    ，須以對不特定多數之公眾散布詐欺訊息為要件。行為人雖
    利用廣播電視、電子通訊、網際網路或其他媒體等傳播工具
    犯罪，倘未向公眾散布詐欺訊息，而係針對特定個人發送詐
    欺訊息，僅屬普通詐欺罪範疇（最高法院107年度台上字第9
    07號判決意旨參照），本件被告利用暱稱「方璟」之帳號，
    於臉書「刀劍亂舞交易區」社團上，張貼販售如附表詐騙方
    式欄所示商品之訊息，係以網際網路之方式，對不特定多數
    之臉書用戶，散布詐欺訊息，自屬該條所規定之加重事由。
    是核被告就附表各編號對附表各編號所示之人所為，均係犯
    刑法第339條之4第1項第3款之以網際網路對公眾散布而犯詐
    欺取財罪。
(二)就附表編號1、2所示告訴人高佳琪、葉心伃受騙後多次匯款
    至被告指定之金融帳戶，其各編號內時間密接，犯罪目的亦
    屬同一，且侵害同一法益，而以單一犯罪決意為之，客觀上
    已難割裂為數個獨立犯罪行為各別評價，應認僅屬單一犯罪
    決意之數個舉動接續實行，為接續犯，而為包括之一罪。
(三)被告就附表各編號所示犯行，侵害法益各不相同，犯意各別
    ，行為互殊，應分論併罰。
(四)爰以行為人之責任為基礎，審酌被告正值青年，竟不思以正
    當途徑獲取財物，反貪圖不法利益，以前揭不法手段詐騙無
    防備心之告訴人等，侵害他人之財產法益，危害社會治安及
    破壞網路交易間之信任，法治觀念淡薄，對他人財產權之不
    尊重，實值非難，且被告犯後始終否認犯行，不知悔悟，且
    未與告訴人等達成調解或賠償其等損失，犯後態度實屬不佳
    ，兼衡被告之犯罪動機、目的、情節、手段、如附表所示所
    示告訴人等所受損害，暨衡酌被告自陳學歷為高中肄業，以
    接彩繪案件為業，未婚，無小孩，自住，經濟狀況勉持(見
    訴緝卷第436頁)等一切情狀，分別量處如附表「宣告刑及沒
    收」欄所示之刑，並定其應執行之刑如主文所示。
叁、沒收：
一、按犯罪所得，屬於犯罪行為人者，沒收之；於全部或一部不
    能沒收或不宜執行沒收時，追徵其價額；犯罪所得已實際合
    法發還被害人者，不予宣告沒收或追徵，刑法第38條之1第1
     項前段、第3項、第5項分別定有明文。經查，被告向附表
    所示各編號告訴人分別詐得如附表所示之款項，分別屬其犯
    罪所得，且未經扣案或發還告訴人，復查無刑法第38條之2
    第2項所列之對被告過苛等情事，應依前揭規定宣告沒收，
    於全部或一部不能沒收或不宜執行沒收時，追徵其價額。
二、再按宣告多數沒收者，併執行之，刑法第40條之2第1項定有
    明文。本次修法將沒收列為專章，具獨立之法律效果，業與
    舊法將沒收列為從刑屬性之立法例不同，故宣告多數沒收之
    情形，已非數罪併罰。因此法院於定其應執行之刑主文項下
    ，應毋庸再為沒收之諭知，附此敘明。
據上論斷，應依刑事訴訟法第299條第1項前段，刑法第339條之4
第1項第3款、第51條第5款、第38條之1第1項、第3項、第40條之
2第1項，刑法施行法第1條之1第1項，判決如主文。　　　　
本案經檢察官黃秋婷提起公訴，檢察官陳隆翔到庭執行職務。
中　　華　　民　　國　　111 　年　　 7　　月　　 26 　日
                  刑事第二十庭  審判長法  官  游秀雯  
　　　　　　　　　                    法  官  林秉賢
　　　　　　　　　                    法  官  郭勁宏
以上正本證明與原本無異。
如不服本判決應於收受送達後20日內向本院提出上訴書狀，並應
敘述具體理由；其未敘述上訴之理由者，應於上訴期間屆滿後20
日內向本院補提理由書（均須按他造當事人之人數附繕本）「切
勿逕送上級法院」。
告訴人或被害人如不服判決，應備理由具狀向檢察官請求上訴，
上訴期間之計算，以檢察官收受判決正本之日起算。
　　　　　　　　　　　　　　　　　　 書記官　 黃昱程　　
中　　華　　民　　國　　111 　年　　7 　　月　　26　　日
　　　　　　　　　　　　　　
附錄論罪科刑法條
中華民國刑法第339條之4
犯第339條詐欺罪而有下列情形之一者，處1年以上7年以下有期
徒刑，得併科1百萬元以下罰金：
一、冒用政府機關或公務員名義犯之。
二、三人以上共同犯之。
三、以廣播電視、電子通訊、網際網路或其他媒體等傳播工具，
    對公眾散布而犯之。
前項之未遂犯罰之。


附表：
編號 告訴人/被害人 詐騙時間 詐騙方式 匯款時間 匯款金額 （新臺幣） 主文欄 1 高佳琪 107年1月13日  龔資儀於左列詐騙時間以暱 稱「方璟」之帳號在臉書「刀劍亂舞交易區」社團上貼文佯稱販售刀劍亂舞與日本香堂合作線香（起訴書附表編號1欲購買之物品欄誤載為DVD)云云，致高佳琪陷於錯誤而同意購買線香，並於右列匯款時間，臨櫃將右列匯款金額匯入龔資儀之不知情友人張祺熏大里郵局帳號00000000000000號帳戶內，惟並未收到上述商品。 107年1月19日 1480元 龔資儀犯以網際網路對公眾散布而詐欺取財罪，處有期徒刑壹年伍月。未扣案之犯罪所得新臺幣柒仟捌佰叁拾元沒收，於全部或一部不能沒收或不宜執行沒收時，追徵其價額。   107年2月4日 龔資儀接續於左列詐騙時間以臉書暱稱 「方璟」之帳號回覆高佳琪私訊，佯稱可代購刀音四、真劍亂舞祭DVD云云，致高佳琪陷於錯誤而同意購買刀音四、真劍亂舞祭DVD，並於右列匯款時間，將右列匯款金額匯入龔資儀之不知情友人張祺熏大里郵局帳號00000000000000號帳戶內，惟並未收到上述商品。 107年2月21日 5300元    107年3月6日 龔資儀接續於左列詐騙時間以暱稱「方璟」之帳號在臉書「刀劍亂舞交易區」社團上貼文佯稱販售化妝品（起訴書附表編號1欲購買之物品欄誤載為DVD)云云，致高佳琪陷於錯誤而同意購買化妝品，並於右列匯款時間，將右列匯款金額匯入龔資儀之不知情友人張祺熏大里郵局帳號00000000000000號帳戶內，惟並未收到上述商品。 107年3月6日 1050元  2 葉心伃  107年2月19日 葉心伃在社群網站臉書於左列詐騙時間與龔資儀以暱稱 「方璟」之帳號聯繫後，龔資儀於右列匯款時間佯稱可代購商品云云，致葉心伃陷於錯誤而在網路下單購買日本CD共計11片，並於右列匯款時間，將右列匯款金額以網路轉帳方式匯入龔資儀之不知情友人張祺熏大里郵局帳號00000000000000號帳戶內，惟並未收到上述商品。 107年2月28日 5500元 龔資儀犯以網際網路對公眾散布而詐欺取財罪，處有期徒刑壹年陸月。未扣案之犯罪所得新臺幣壹萬伍佰柒拾元沒收，於全部或一部不能沒收或不宜執行沒收時，追徵其價額。    龔資儀於左列詐騙時間接續佯稱可代購商品云云，致葉心伃陷於錯誤而在網路下單購買日本CD共計3片，並於右列匯款時間，將右列匯款金額以網路轉帳方式匯入龔資儀之不知情友人張祺熏大里郵局帳號00000000000000號帳戶內，惟並未收到上述商品。 107年3月5日 4020元     龔資儀於左列匯款時間接續佯稱可代購商品云云，致葉心伃陷於錯誤而在網路下單購買日本化妝品1組，並於右列匯款時間，將右列匯款金額以網路轉帳方式匯入龔資儀之不知情友人張祺熏大里郵局帳號00000000000000號帳戶內，惟並未收到上述商品。 107年3月19日 1050元  3 呂珮瑜 107年1月17日 龔資儀於左列詐騙時間以暱 稱「方璟」之帳號在臉書「刀劍亂舞交易區」社團上貼文佯稱販售刀劍亂舞與日本香堂合作線香云云，致呂珮瑜陷於錯誤而同意購買線香，並於右列匯款時間，臨櫃將右列匯款金額匯入龔資儀之不知情友人張祺熏大里郵局帳號00000000000000號帳戶內，惟並未收到上述商品。 107年1月18日 1520元 龔資儀犯以網際網路對公眾散布而詐欺取財罪，處有期徒刑壹年叁月。未扣案之犯罪所得新臺幣壹仟伍佰貳拾元沒收，於全部或一部不能沒收或不宜執行沒收時，追徵其價額。 4 張宇卉 107年1月23日 龔資儀於左列詐騙時間以暱 稱 「方璟」之帳號在臉書「刀劍亂舞交易區」社團上貼文佯稱販售刀劍亂舞與日本香堂合作線香云云，致張宇卉陷於錯誤而同意購買線香，並於右列匯款時間，臨櫃將右列匯款金額匯入龔資儀之不知情友人張祺熏大里郵局帳號00000000000000號帳戶內，惟並未收到上述商品。 107年1月23日 1520元 龔資儀犯以網際網路對公眾散布而詐欺取財罪，處有期徒刑壹年叁月。未扣案之犯罪所得新臺幣壹仟伍佰貳拾元沒收，於全部或一部不能沒收或不宜執行沒收時，追徵其價額。 5 楊玟 107年3月6日 楊玟在社群網站臉書瀏覽龔資儀以暱稱 「方璟」之帳號所刊登團購代購商品訊息下留言後，龔資儀於左列詐騙時間聯繫楊玟佯稱可代購商品云云，致楊玟陷於錯誤而同意購買動漫周邊商品「口紅」，並於右列匯款時間，將右列匯款金額以網路轉帳方式匯入龔資儀之不知情友人張祺熏大里郵局帳號00000000000000號帳戶內，惟並未收到上述商品。 107年3月18日 1620元 龔資儀犯以網際網路對公眾散布而詐欺取財罪，處有期徒刑壹年叁月。未扣案之犯罪所得新臺幣壹仟陸佰貳拾元沒收，於全部或一部不能沒收或不宜執行沒收時，追徵其價額。 6 石身儀 107年3月6日 龔資儀於左列詐騙時間以暱 稱 「方璟」之帳號在臉書「刀劍亂舞交易區」社團上貼文佯稱販售刀劍亂舞造型胭脂云云，致石身儀陷於錯誤而同意購買三日月款式胭脂1顆，並於右列匯款時間，臨櫃將右列匯款金額匯入龔資儀之不知情友人張祺熏大里郵局帳號00000000000000號帳戶內，惟並未收到上述商品。 107年1月23日 530元 龔資儀犯以網際網路對公眾散布而詐欺取財罪，處有期徒刑壹年貳月。未扣案之犯罪所得新臺幣伍佰叁拾元沒收，於全部或一部不能沒收或不宜執行沒收時，追徵其價額。 7 盧映蓉 107年3月6日 龔資儀於左列詐騙時間以暱 稱「方璟」之帳號在臉書「刀劍亂舞交易區」社團上貼文佯稱販售刀劍亂舞造型胭脂云云，致盧映蓉陷於錯誤而同意購買胭脂3組，並於右列匯款時間，臨櫃將右列匯款金額匯入龔資儀之不知情友人張祺熏大里郵局帳號00000000000000號帳戶內，惟並未收到上述商品。 107年3月20日 3150元 龔資儀犯以網際網路對公眾散布而詐欺取財罪，處有期徒刑壹年肆月。未扣案之犯罪所得新臺幣叁仟壹佰伍拾元沒收，於全部或一部不能沒收或不宜執行沒收時，追徵其價額。 　 8 莊惠雯 107年2月5日 龔資儀於左列詐騙時間以暱 稱 「方璟」之帳號在臉書「刀劍亂舞交易區」社團上貼文佯稱販售刀音周邊商品云云，致莊惠雯陷於錯誤而同意購買刀音周邊商品，並於右列匯款時間，臨櫃將右列匯款金額匯入龔資儀之不知情友人張祺熏大里郵局帳號00000000000000號帳戶內，惟並未收到上述商品。 107年2月13日 1850元 龔資儀犯以網際網路對公眾散布而詐欺取財罪，處有期徒刑壹年叁月。未扣案之犯罪所得新臺幣壹仟捌佰伍拾元沒收，於全部或一部不能沒收或不宜執行沒收時，追徵其價額。 9 徐珮珊 107年3月6日 龔資儀於左列詐騙時間以暱 稱「方璟」之帳號在臉書「刀劍亂舞交易區」社團上貼文佯稱代購化妝品云云，致徐珮珊陷於錯誤而同意購買化妝品，並於右列匯款時間，臨櫃將右列匯款金額匯入龔資儀之不知情友人張祺熏大里郵局帳號00000000000000號帳戶內，惟並未收到上述商品。 107年3月7日 530元 龔資儀犯以網際網路對公眾散布而詐欺取財罪，處有期徒刑壹年貳月。未扣案之犯罪所得新臺幣伍佰叁拾元沒收，於全部或一部不能沒收或不宜執行沒收時，追徵其價額。 10 賴沛芬 107年3月6日 龔資儀於左列詐騙時間以暱 稱「方璟」之帳號在臉書「刀劍亂舞交易區」社團上貼文佯稱代購化妝品云云，致賴沛芬陷於錯誤而同意購買化妝品（腮紅），並於右列匯款時間，臨櫃將右列匯款金額匯入龔資儀之不知情友人張祺熏大里郵局帳號00000000000000號帳戶內，惟並未收到上述商品。 107年3月17日 1050元 龔資儀犯以網際網路對公眾散布而詐欺取財罪，處有期徒刑壹年叁月。未扣案之犯罪所得新臺幣壹仟伍拾元沒收，於全部或一部不能沒收或不宜執行沒收時，追徵其價額。